【裁判字號】    90,訴,931
【裁判日期】    900817
【裁判案由】    毒品危害防制條例
【裁判全文】
臺灣彰化地方法院刑事判決                            九十年度訴字第九三一號
    公  訴  人  臺灣彰化地方法院檢察署檢察官
    被      告  甲○○
右列被告因違反毒品危害防制條例案件，經檢察官提起公訴（八十九年毒偵字第四八
五０號、第五二七七號、九十年度毒偵字第二一四號），本院判決如左：
     主  文
甲○○連續施用第一級毒品，處有期徒刑捌月，扣案之海洛因肆包（驗餘淨重陸點壹
肆公克）沒收銷燬之；又連續施用第二級毒品，處有期徒刑陸月；應執行有期徒刑壹
年，扣案之海洛因肆包（驗餘淨重陸點壹肆公克）沒收銷燬之。
     事  實
一、甲○○前曾於民國（下同）因違反毒品危害防制條例案件，經依本院八十七年度
    毒聲字第一一一二號裁定觀察、勒戒後，認無繼續施用毒品之傾向，經台灣彰化
    地方法院署檢察官於民國（下同）八十七年九月二十三日，以八十七年度少連偵
    字第二八四號不起訴處分確定；嗣再因施用第二級毒品案件，經依本院八十八年
    度毒聲字第五一０一號裁定送觀察、勒戒後，認有繼續施用毒品之傾向，先送強
    制戒治，並由檢察官聲請簡易判決處刑，於八十九年三月二十八日經本院以八十
    九年度員簡字第二六號判處有期徒刑四月確定。詎其猶不思悔改，復基於概括之
    犯意，自八十九年六月間起至九十年一月初止，在彰化縣溪湖鎮○○里○○路七
    四號住所等處，將海洛因入香煙內吸食之方式，約二至三天一次，連續施用第一
    級毒品海洛因多次；另基於概括之犯意，自八十九年七月二十六日之前三日內某
    時起至九十年一月初止，在上開住所等地，以將甲基安非他命置於玻璃管中燒烤
    吸食之方式，約一個月七至八次，連續施用第二級毒品安非他命多次。嗣先於八
    十九年七月二十六日下午二時二十分許，在上開住所為警查獲，復於同年十月二
    十日下午四時三十分許，在彰化縣溪湖鎮○○里○○街與平等街口為警查獲，並
    扣得海洛因四包（驗餘淨重六點一四公克），再於九十年一月九日十二時四十分
    許，在彰化縣埔鹽鄉○○村○○路二十二號，為警查獲。
二、案經彰化縣警察局移送及彰化縣警察局溪湖分局、二林分局報請台灣彰化地方法
    院檢察署檢察官偵查起訴。
     理  由
一、訊被告固坦承於前揭時地施用第一級毒品及自八十九年九月份起至九十年一月初
    止有施用第二級毒品之事實，惟否認自八十九年七月二十六日之前三日內某時起
    施用第二級毒品犯行；惟查，被告先後經警查獲時所採之尿液經送驗結果，各呈
    甲基安非他命、嗎啡（海洛因代謝後之產物）及甲基安非他命、鴉片類及安非他
    命類陽性反應，有法務部調查局檢驗通知書、彰化縣衛生局煙毒尿液檢驗成績書
    及長昕生活事業股份有限公司新東分公司濫用藥物尿液檢驗報告各一紙附卷可稽
    ，且有第一級毒品海洛因四包（驗餘淨重六點一四公克，有法務部調查局鑑定通
    知書可憑）扣案可證，被告辯稱伊未自八十九年七月二十六日之前三日內某時起
    施用第二級毒品云云，並不足採，又被告前因施用毒品案件，先後經送觀察、勒
    戒後，先認無繼續施用毒品之傾向，經檢察官為不起訴處分確定，後認有繼續施
    用毒品之傾向，經送戒治並由檢察官聲請簡易判決處刑，有不起訴處分書及刑事
    簡易判決在卷足憑，其三犯施用毒品，罪證明確，應予依法論科。
二、核被告所為，係犯毒品危害防制條例第十條第一、二項之罪。其施用毒品前後持
    有毒品之低度行為，為施用之高度行為所吸收，不另論罪。被告先後施用毒品犯
    行，均時間密接，犯罪構成要件相同，顯係各基於概括犯意為之，皆應依連續犯
    規定論處，並分別加重其刑。爰審酌被告施用毒品戕害身心、施用之期間、次數
    、所生危害暨犯後態度等一切情狀，各量處如主文所示之刑，並定其應執行之刑
    ，以示懲儆。扣案之海洛因四包（驗餘淨重六點一四公克）係毒品，依法宣告沒
    收銷燬之，另扣得之海洛因五包（淨重二‧二八公克），被告否認為其所有，查
    獲地點亦在他人住處，與本案無關，不另諭知沒收銷燬，附此敘明。
三、據上論斷，應依刑事訴訟法第二百九十九條第一項前段，毒品危害防制條例第十
    條第一項、第二項、第十八條第一項，刑法第十一條前段、第五十六條、第五十
    一條第五款，判決如主文。
本案經檢察官陳德芳到庭執行職務。
中      華      民      國      九十    年      八      月      十七    日
                                  台灣彰化地方法院刑事第二庭
                                        法      官
（得上訴）

司法院資訊處製作；財團法人民間司法改革基金會備份。
